【裁判字號】    99,抗,1556
【裁判日期】    991029
【裁判案由】    返還所有物等
【裁判全文】
臺灣高等法院民事裁定                  99年度抗字第1556號
抗  告  人  明星小客車租賃有限公司
法定代理人  乙○○
相  對  人  甲○○○○○○○
上列當事人間返還所有物事件，抗告人對於中華民國99年9月6日
臺灣臺北地方法院98年度訴字第1300號裁定提起抗告，本院裁定
如下：
    主  文
原裁定關於核定訴訟標的價額部分廢棄。
本件訴訟標的價額核定為新台幣壹佰貳拾肆萬肆仟陸佰陸拾壹元
。
抗告費用由相對人負擔。
    理  由
一、按「核定訴訟標的之價額，以起訴時之交易價額為準；無交
    易價額者，以原告就訴訟標的所有之利益為準。」、「以一
    訴主張數項標的者，其價額合併計算之。但所主張之數項標
    的互相競合或應為選擇者，其訴訟標的價額，應依其中價額
    最高者定之。以一訴附帶請求其孳息、損害賠償、違約金或
    費用者，不併算其價額。」又「向第二審或第三審法院上訴
    ，依第七十七條之十三及第七十七條之十四規定，加徵裁判
    費十分之五。」民事訴訟法第77條之1第2項、第77條之2、
    第77條之16第1項前段分別定有明文。而前揭規定所謂「以
    一訴附帶請求」者，係以附帶請求與主位請求間有主從、依
    附或牽連關係者為限。上訴聲明之範圍，若僅就利息或其他
    孳息、損害賠償、違約金或費用部分提起上訴，仍應依其價
    額，以定上訴利益之價額。
二、本件抗告人於民國（下同）98年6月23日起訴請求相對人返
    還車牌號碼二三一八-ＫＫ汽車壹輛（下稱系爭車輛）及自
    98 年6月9日起至返還系爭車輛之日止，按月給付新臺幣（
    下同）10萬元予抗告人。嗣經原法院以99年7月2日98年度訴
    字第1300號判決：相對人應將系爭車輛返還原告；如不能返
    還時，應賠償原告875,000元；及應自98年6月9日起至返還
    前項車輛之日止，按月給付23,571元予抗告人，並駁回抗告
    人其餘之訴，抗告人不服，上訴聲明求為：「廢棄原判決關
    於駁回抗告人其餘之訴部分，並請求相對人於上開期間內，
    按月再給付76,429元，應再賠償抗告人系爭車輛之修護費用
    15萬元。」，惟未據抗告人繳納第二審裁判費，原法院乃以
    99年9月6日98年度訴字第1300號裁定，以抗告人上訴請求相
    對人於上開期間內，按月再給付76,429元部分，係請求相對
    人給付其於占有系爭車輛期間內所受相當於租金之利益，性
    質上雖屬附帶請求，惟其僅就該部分提起上訴，即應依其價
    額核定裁判費。又此部分與抗告人另請求相對人賠償其系爭
    車輛之修護費用15萬元，係基於不同原因事實而來，二者間
    並無伴隨、主從或牽連關係，與民事訴訟法第77條之2條第2
    項所指「孳息、損害賠償、違約金或費用」不同，二者應分
    別核定訴訟標的之價額，依法徵收裁判費為據，核定本件裁
    判費，固非無見；惟查相對人於臺灣板橋地方法院民事執行
    處受臺北地方法院民事執行處囑託進行之強制執行程序中（
    板院輔99司執助天字第2440號），業於99年8月19日將（系
    爭車輛）返還抗告人一節，有臺灣板橋地方法院99年8月19
    日板院輔99司執助天字第2440號函附本院卷可參，是抗告人
    提起本件上訴，依民法第184條及第179條規定請求相對人，
    就占有系爭車輛期間，按月再給付抗告人76,429元之相當於
    租金之利益，此部分上訴利益之價額即為1,094,661（計算
    式為：76,429元×14（月）＋76,429元×10/31＝1,094,
    661元，元以下四捨五入），再加計15萬元修護費用之上訴
    利益，上訴利益之價額共計1,244,661元，應徵第二審裁判
    費20,062 元。原裁定核定系爭訴訟第二審訴訟標的價額為
    3,130,731 元，再依同法第77條之16第1項前段規定徵收第
    二審裁判費，容有未合，抗告意旨指摘原裁定不當，求予廢
    棄，為有理由，爰由本院將原裁定此部分廢棄，改判如主文
    第2項所示。
三、綜上所述，本件抗告為有理由，爰裁定如主文。
中    華    民    國    99    年    10    月    29    日
                  民事第九庭
                      審判長法  官  張宗權
                            法  官  鄭純惠
                            法  官  周玫芳
正本係照原本作成。
不得再抗告。
中    華    民    國    99    年    11    月    1     日
                            書記官  陳嘉文

司法院資訊處製作；財團法人民間司法改革基金會備份。
